臺灣高等法院刑事裁定
109年度抗字第892號
抗  告  人
即  被  告  李政平


  
上列抗告人因公共危險案件，不服臺灣宜蘭地方法院中華民國10
9年5月13日裁定（109年度交易字第26號），提起抗告，本院裁
定如下：
    主  文
抗告駁回。 
    理  由
一、原裁定意旨略以：抗告人即被告李政平因不能安全駕駛公共
    危險案件，經原審法院於民國109年2月27日以109年度交易
    字第26號為第一審判決，該判決正本因送達至被告位於宜蘭
    縣○○鄉○○路○段000巷0弄0號之住所，未獲會晤應送達人或有
    辨別事理能力之同居人或受僱人，乃於109年3月10日將判決
    正本寄存於宜蘭縣政府警察局宜蘭分局員山分駐所，經10日
    發生送達效力，被告之上訴期間應自109年3月21日起算20日
    ，加計在途期間2日，計至109年4月13日（星期一）上訴期
    間即已屆滿，而被告遲至109年4月14日始向原審法院遞狀提
    起上訴，是被告之上訴已逾越法定上訴期間，其上訴顯非合
    法，自應予以駁回。
二、抗告意旨略以：法律送件和收件日期定義不清楚，文書送達
    之間有陰錯陽差之情事云云。
三、按：
㈠、上訴期間為20日，自送達判決後起算；原審法院認為上訴不
    合法律上之程式或法律上不應准許或其上訴權已經喪失者，
    應以裁定駁回之。但其不合法律上之程式可補正者，應定期
    間先命補正，刑事訴訟法第349條前段、第362條分別定有明
    文，是上訴人若逾20日之上訴期間始提起上訴，其上訴權既
    已喪失，且無從補正，原審法院自應以裁定駁回之。又送達
    文書，除本章有特別規定外，準用民事訴訟法之規定，刑事
    訴訟法第62條定有明文；而送達不能依前二條規定為之者，
    得將文書寄存送達地之自治或警察機關，並作送達通知書兩
    份，一份黏貼於應受送達人住居所、事務所、營業所或其就
    業處所門首，另一份置於該送達處所信箱或其他適當位置，
    以為送達。寄存送達，自寄存之日起，經10日發生效力，民
    事訴訟法第138條第1項、第2項定有明文。
㈡、抗告法院認為抗告不合法律上之程式或法律上不應准許者，
    應以裁定駁回之，刑事訴訟法第411條前段亦有明文。
四、經查：
    被告因不能安全駕駛公共危險案件，經原審法院於民國109
    年2月27日以109年度交易字第26號為第一審判決，該判決正
    本於109年3月10日送達至被告位於宜蘭縣○○鄉○○路○段000巷
    0弄0號之住所，因不獲會晤應送達人或有辨別事理能力之同
    居人或受僱人，乃將判決正本寄存於送達地之警察機關即宜
    蘭縣政府警察局宜蘭分局員山分駐所，並作送達通知書黏貼
    於應受送達人住居所門首、置於該送達處所信箱或其他適當
    位置，以為送達，此有原審法院送達證書1紙在卷可憑（見
    原審卷第79頁），該判決自寄存之日起，經10日即109年3月
    20日發生送達效力，被告之上訴期間則自判決送達日之翌日
    即109年3月21日起算20日，並依法院訴訟當事人在途期間標
    準第二條之規定，因被告之住所在宜蘭縣（員山鄉），而向
    原審法院為訴訟行為者，加計在途期間2日，計至109年4月1
    3日（星期一）上訴期間即已屆滿（末日109年4月11日為星
    期六，依法以休息日之次日代之），而被告遲至109年4月14
    日始向原審法院遞狀提起上訴，此有被告所提刑事上訴狀上
    原審法院收狀戳記（109年4月14日）在卷可證（見原審卷第
    89頁），是被告提起上訴已逾越法定上訴期間，其上訴顯非
    合法，且無從補正，其上訴自應予以駁回。從而原審法院以
    被告提起上訴逾期裁定駁回其上訴，於法並無不合。抗告意
    旨所指顯係誤解法律，與其上訴合法與否無涉，並不足採。
    本件抗告為無理由，應予駁回。
據上論斷，應依刑事訴訟法第411條前段，裁定如主文。
中　　華　　民　　國　　109 　年　　6 　　月　　16　　日
     　　　　　　 刑事第十六庭  審判長法　官  葉騰瑞
                                      法　官  莊明彰
                                      法　官  廖紋妤
以上正本證明與原本無異。
不得再抗告。
                                      書記官  江珮菱
中　　華　　民　　國　　109 　年　　6 　　月　　17　　日